Minutes et répertoires du notaire Philippe BEAUFEU, 12 avril 1837 - 17 novembre 1862 (étude XVI)
Archives nationales
- Répertoire(s) de Philippe BEAUFEU, 4 janvier 1834 - 27 juin 1865; MC/RE/XVI/16 - MC/RE/XVI/20
  - Répertoire. 1840, 8 mai - 1848, 31 août, 8 mai 1840 - 31 août 1848; MC/RE/XVI/17
    - Inventaire après décès de Raymond Boigues, à Vanne, le 19 octobre 1845., 27 octobre 1845
      inventaire après décès; Boigues, Raymond
    - Inventaire après décès de Joseph de Montanier, à Bruxelles, le 10 septembre 1823., 12 janvier 1846
      inventaire après décès; Bruxelles (Belgique); Montanier, Joseph de
    - Inventaire après décès de Benjamin Goupy, rue du Faubourg Saint-Denis, n° 112., 7 février 1846
      inventaire après décès; Faubourg-Saint-Denis (rue du); Goupy, Benjamin
    - Inventaire après décès de Anne-Pierrette Labbé, veuve de Pierre Cotte., 21 février 1846
      inventaire après décès; Labbé, Anne-Pierrette; Cotte, Pierre
    - Inventaire après décès de Mélanie-Sophie Lambert, épouse de Louis-Jacques Pétion, rue du Jardinet, n° 11., 23 février 1846
      inventaire après décès; Jardinet (rue du); Lambert, Mélanie-Sophie; Pétion, Louis-Jacques
    - Inventaire après décès de Marie-Catherine Petesch, rue Joubert, n° 20., 23 février 1846
      inventaire après décès; Joubert (rue); Petesch, Marie-Catherine
    - Inventaire après décès de Augustine-Bertrand Lenouard, épouse de Jean-Pierre Triboulet, rue Française, n° 1., 24 février 1846
      inventaire après décès; Française (rue); Lenouard, Augustine-Bertrand; Triboulet, Jean-Pierre
    - Inventaire après décès de Jean-Antoine Pera, rue du Croissant, n° 8., 14 avril 1846
      inventaire après décès; Croissant (rue du); Pera, Jean-Antoine
    - Inventaire après décès de Edmé-François Fournier, rue du Chemin Vert, n° 47, le 17 mars 1846., 15 avril 1846
      inventaire après décès; Chemin-Vert (rue du); Fournier, Edmé-François
    - Inventaire après décès de Emilie Briffard, épouse de François Servet Baillon, rue Montreuil, n° 15., 18 avril 1846
      inventaire après décès; Montreuil (rue de); Briffard, Emilie; Servet Baillon, François
    - Inventaire après décès de Louis-Marie Martin, rue de la Ferronnerie, n° 6., 14 mai 1846
      inventaire après décès; Ferronnerie (rue de la); Martin, Louis-Marie
    - Inventaire par Christophe-Edouard Morel, rue de l'Est, n° 21., 11 juin 1846
      inventaire; Est (rue de l'); Morel, Christophe-Edouard
    - Inventaire après décès de Marie-François-Louise Fischer, épouse de Hippolyte-Auguste Degraux, rue Sainte-Anne, n° 51., 12 juin 1846
      inventaire après décès; Sainte-Anne (rue); Fischer, Marie-Françoise-Louise; Degraux, Hippolyte-Auguste
    - Inventaire après décès de Marie-Anne Pierretz baronne de Beauvois, veuve de Ambroise-Marie-François-Joseph Falisal, rue Saint-Louis, n° 58., 20 juin 1846
      inventaire après décès; Saint-Louis (rue); Pierretz de Beauvois, Marie-Anne; Falisal, Ambroise-Marie-François-Joseph
    - Inventaire après décès de Marie-Elisa Lucas, épouse de Louis-Charles-Marie Allain, rue Saint-Martin, ,n° 275., 23 juin 1846
      inventaire après décès; Saint-Martin (rue); Lucas, Marie-Elisa; Allain, Louis-Charles-Marie
    - Inventaire après décès de François-Guillaume Coessin, rue Monthabor, n° 7, le 14 septembre 1843., 25 juin 1846
      inventaire après décès; Mont-Thabor (rue du); Coessin, François-Guillaume
    - Inventaire après décès de Louise-Adélina Gombard, épouse de Philippe-Auguste Cattés, rue de Bellefond, n° 22 bis., 13 juillet 1846
      inventaire après décès; Bellefond (rue de); Gombard, Louise-Adélina; Catté, Philippe-Auguste
    - Inventaire après décès de Antoine Capgras, rue du Rendez-Vous, n° 40, à Saint-Mandé, 20 juillet 1846
      inventaire après décès; Rendez-Vous (rue du); Saint-Mandé (ancienne commune); Capgras, Antoine
    - Inventaire à la requête de Michel Lazard, rue Saint-Martin, n° 73, et de Thérèse-Bernard Cahen, son épouse., 21 juillet 1846
      inventaire; Saint-Martin (rue); Lazard, Michel; Cahen, Thérèse-Bernard
    - Inventaire après décès de Anne-Joseph-Alexandrine Dubox, veuve de Jean-Armand Soubiran, à Charonnes., 6 août 1846
      inventaire après décès; Charonne (ancienne commune); Dubox, Anne-Joseph-Alexandrine; Soubiran, Jean-Armand
    - Inventaire après décès de Léopold Auguste Fagot, rue Lobau, n° 2, arrivé le 13 Juillet 1846. Continuation par Me Dessaignes substituant Me Beaulieu., 22 août 1846 - 15 septembre 1846
      inventaire après décès; Lobau (rue de); Fagot, Léopold Auguste
    - Inventaire après décès de Amélie Enicke, épouse de Paul d'Awerin, rue Richepance, n° 6., 22 août 1846
      inventaire après décès; Richepance (rue); Enicke, Amélie; Awerin, Paul d'
    - Inventaire après décès de Thérèse Noel, veuve de François Flamand, allée des Veuves, n° 21, le 10 juillet 1846., 25 août 1846
      inventaire après décès; Veuves (allée des); Noel, Thérèse; Flamand, François
    - Inventaire après décès de Pierre-Marie Cottinet, rue des Amandiers Popincourt, n° 19, le 19 août 1846., 19 septembre 1846
      inventaire après décès; Cottinet, Pierre-Marie
    - Inventaire après décès de Sophie-Aurore Delanoue, épouse de Bernard-Adophes Romain, rue Croix des Petits Champs, n° 37, le 11 avril 1846., 26 septembre 1846
      inventaire après décès; Croix-des-Petits-Champs (rue); Delanoue, Sophie-Aurore; Romain, Bernard-Adophes
    - Inventaire après décès de Anne-Jeannette-Justine Charansonney, veuve de Jules-François-Antoine Thierry, rue Neuve de la Fidélité, n° 19., 3 octobre 1846
      inventaire après décès; Neuve-de-la-Fidélité (rue); Charansonney, Anne-Jeannette-Justine; Thierry, Jules-François-Antoine
    - Inventaire après décès de Guillaume Galade dit Lafond, rue Vivienne, n° 23, le 22 août 1846., 10 octobre 1846
      inventaire après décès; Vivienne (rue); Galade dit Lafond, Guillaume; Lafond, Guillaume
    - Inventaire après décès de Nicolas Pousset, rue du Faubourg Saint-Denis, n° 55, le 9 octobre 1846., 12 octobre 1846
      inventaire après décès; Faubourg-Saint-Denis (rue du); Pousset, Nicolas
    - Inventaire après décès de Jean Artkaud, arrivé rue Neuve des Mathurins, n° 91, le 20 août 1846, concernant Benoite-Julie d'Amblard, demeurant rue du Sentier, n° 3., 12 octobre 1846
      inventaire après décès; Neuve-des-Mathurins (rue); Sentier (rue du); Artkaud, Jean; Amblard, Benoite-Julie d'
    - Inventaire après décès de Adrienne-Françoise Bnek, épouse de Jean-Guillaume-Auguste Lugol, rue Lepelletier, n° 18., 30 novembre 1846
      inventaire après décès; Bnek, Adrienne-Françoise; Lugol, Jean-Guillaume-Auguste
    - Inventaire après décès de Jacques-Pierre Trochu de la Vatoublère, rue du Petit Bourbon Saint-Sulpice, n° 18., 14 décembre 1846
      inventaire après décès; Petit-Bourbon (rue du); Trochu de la Vatoublère, Jacques-Pierre
    - Inventaire après décès de Charles-Nestor Delournay, boulevard Bonne Nouvelle, n° 28., 15 décembre 1846
      inventaire après décès; Bonne-Nouvelle (boulevard de); Delournay, Charles-Nestor
    - Inventaire après décès de Jean-François Feunette, rue des Bernardins, n° 40., 23 décembre 1846
      inventaire après décès; Bernardins (rue des); Feunette, Jean-François
    - Inventaire après décès de Pierre-Antoine-Victor Dehainin, rue Richer, n° 24., 26 décembre 1846
      inventaire après décès; Richer (rue); Dehainin, Pierre-Antoine-Victor
    - Inventaire après décès de Augustine-Victorine Legueri, épouse de Joseph-Alexandre Javary, rue des Noyers, n° 17., 15 janvier 1847
      inventaire après décès; Noyers (rue des); Legueri, Augustine-Victorine; Javary, Joseph-Alexandre
    - Inventaire après décès de Ambroise Rabatel, à la maison blanche, commune de Gentilly, le 30 décembre 1846., 26 janvier 1847
      inventaire après décès; Gentilly (ancienne commune); Maison Blanche (quartier); Rabatel, Ambroise
    - Inventaire après décès de Antoine-Claude Valery, rue des Postes, n° 12., 2 février 1847
      inventaire après décès; Postes (rue des); Valery, Antoine-Claude
    - Inventaire après décès de Anne-Antoinette Maitre, veuve de Guillaume-Thomas Morin, place Maubert, n° 1., 4 février 1847
      inventaire après décès; Maubert (place); Maitre, Anne-Antoinette; Morin, Guillaume-Thomas
    - Inventaire après décès de Pierrette-Joséphine Willemot, épouse de François-Maurice Depois, rue Faubourg du Temple, n° 35., 17 février 1847
      inventaire après décès; Faubourg-du-Temple (rue du); Willemot, Pierrette-Joséphine; Depois, François-Maurice
    - Inventaire après décès de Thérèse-Annette Modelon, avenue du Bel Air, à Saint-Mandé., 25 février 1847
      inventaire après décès; Bel-Air (avenue du); Saint-Mandé (ancienne commune); Modelon, Thérèse-Annette
    - Inventaire après décès de Jacques-Adolphe Chalrier, à Neuilly, rue de Seine, le 13 juin 1841., 4 mars 1847
      inventaire après décès; Seine (rue de); Chalrier, Jacques-Adolphe
    - Inventaire après décès de Raymonde Grooters, veuve de François-Marie Sper, arrivé le 16 janvier 1847, chemin de ronde intérieure de la Barrière du Roule., 8 mars 1847
      inventaire après décès; Grooters, Raymonde; Sper, François-Marie
    - Inventaire après décès de François Franget, à la requête de Anne-Françoise, rue du Faubourg Saint-Martin, n° 189., 2 avril 1847
      inventaire après décès; Faubourg-Saint-Martin (rue du); Franget, François; Folly, Anne-Françoise
    - Inventaire après décès de Charles-Prosper Hénaux, à la requête de Athalie Baillieux, quai Voltaire, n° 17., 3 avril 1847
      inventaire après décès; Voltaire (quai); Hénaux, Charles-Prosper; Baillieux, Athalie
    - Inventaire après décès de Aglaé-Henriette-Flore-Calixte des Gaucourt, veuve de Maurice de Sainte-James, à Versailles, rue des Bourdonnais, n° 7., 26 avril 1847
      inventaire après décès; Bourdonnais (rue des); Versailles (Yvelines); Des Gaucourt, Aglaé-Henriette-Flore-Calixte; Sainte-James, Maurice de
    - Inventaire après décès de Etienne-Victor Rotte, rue Neuve des Petits Champs, n° 45., 28 avril 1847
      inventaire après décès; Neuve-des-Petits-Champs (rue); Rotte, Etienne-Victor
    - Inventaire après décès de Henriette Germain, épouse de Aimé-Constant Dupuy, rue d'Amsterdam, n° 64., 3 mai 1847
      inventaire après décès; Amsterdam (rue d'); Germain, Henriette; Dupuy, Aimé-Constant
    - Inventaire après décès de Jean-Louis Martin, rue Richelieu, n° 15., 22 mai 1847
      inventaire après décès; Richelieu (rue de); Martin, Jean-Louis
    - Inventaire après décès de Marie-Louise-Viriginie Beauquennes, épouse de Alphonse Lanal, rue de Charonne, n° 92, le 1er avril 1847., 7 juin 1847
      inventaire après décès; Charonne (rue de); Beauquennes, Marie-Louise-Virginie; Lanal, Alphonse
    - Inventaire après décès de Thérèse-Pauline Cloquet, épouse de Pierre-Théodore Leconte, rue Taitbout, n° 9, le 10 mai 1847., 16 juillet 1847
      inventaire après décès; Taitbout (rue); Cloquet, Thérèse-Pauline; Leconte, Pierre-Théodore
    - Inventaire après décès de Alphonse-Pascal-Joseph Castieau, rue Neuve Saint-Martin, n° 3., 7 août 1847
      inventaire après décès; Neuve-Saint-Martin (rue); Castieau, Alphonse-Pascal-Joseph
    - Inventaire après décès de Jacques-Laurent Doniol, rue Neuve Sainte-Catherine, n° 25., 17 septembre 1847
      inventaire après décès; Neuve-Sainte-Catherine (rue); Doniol, Jacques-Laurent
    - Inventaire après décès de Marie-Louise Guillaume, rue d'Argenteuil, n° 21., 11 octobre 1847
      inventaire après décès; Argenteuil (rue d'); Guillaume, Marie-Louise
    - Inventaire après décès de Victoire-Octavie Chevalier, épouse de Théodore Potel, à Neuilly, avenue Royale, n° 73., 21 octobre 1847
      inventaire après décès; Neuilly-sur-Seine (Hauts-de-Seine); Chevalier, Victoire-Octavie; Potel, Théodore
    - Inventaire après décès de Edouard Belle, rue du Faubourg Saint-Honoré, n° 130, le 15 septembre 1847., 9 novembre 1847
      inventaire après décès; Faubourg-Saint-Honoré (rue du); Belle, Edouard
    - Inventaire après décès de Alexis Leroy, rue de Longchamp Chaillot, n° 19, le 10 novembre 1847., 17 novembre 1847
      inventaire après décès; Longchamp (rue de); Leroy, Alexis
    - Inventaire après décès de Pierre Taxil dit Tassy, rue des Blancs Manteaux, n° 12, le 8 décembre 1847., 15 décembre 1847
      inventaire après décès; Blancs-Manteaux (rue des); Taxil dit Tassy, Pierre; Tassy, Pierre
    - Inventaire après décès de Rose-Bénédicte Bloq, veuve de Isaac Levy dit Lherie, cité Bergère, n° 6., 14 janvier 1848
      inventaire après décès; Bergère (cité); Bloq, Rose-Bénédicte; Levy dit Lherie, Isaac; Lherie, Isaac
    - Inventaire après décès de Joseph-Georges Balze, quai Conti, n° 17, le 17 novembre 1848., 20 janvier 1848
      inventaire après décès; Conti (quai de); Balze, Joseph-Georges
    - Inventaire après décès de Pierre-Nicolas Munier, rue Gaillon, n° 25, le 1er janvier 1848., 10 février 1848
      inventaire après décès; Gaillon (rue); Munier, Pierre-Nicolas
    - Inventaire après décès de Mr Barrié, rue de Grenelle Saint-Honoré, n° 28, le 16 septembre 1847., 16 février 1848
      inventaire après décès; Grenelle-Saint-Honoré (rue de); Barrié
    - Inventaire après décès de Jean-Martin Cattorein, rue Bleue, n° 27, le 4 mars 1848., 14 mars 1848
      inventaire après décès; Bleue (rue); Cattorein, Jean-Martin
    - Inventaire après décès de François-Etienne Rossin, rue du Faubourg Saint-Honoré, n° 125, le 26 décembre 1846., 10 avril 1848
      inventaire après décès; Faubourg-Saint-Honoré (rue du); Rossin, François-Etienne
    - Inventaire après décès de Jeanne Viverge, épouse de Jean Dinnagny, impasse Sandrié, n° 4, le 27 novembre 1847., 2 mai 1848
      inventaire après décès; Sandrié (impasse); Viverge, Jeanne; Dinnagny, Jean
    - Inventaire après décès de Paul-Charles-Constant-Denis de Keredern, au château de la Poupardière, près de Saumur, le 1er décembre 1847., 19 mai 1848
      inventaire après décès; Saumur (Maine-et-Loire); Keredern, Paul-Charles-Constant-Denis de
    - Inventaire après décès de Henriette-Françoise Decetto, épouse de Anatole-Charles-Alexis de Beulaer de Lawoestine, rue Pigale, n° 21., 25 mai 1848
      inventaire après décès; Jean-Baptiste-Pigalle (rue); Decetto, Henriette-Françoise; Beulaer de Lawoestien, Anatole-Charles-Alexis de
    - Inventaire après décès de Alexandrine comtesse russe Koncheleff, épouse de Alexis Labanoff de Rostoff, à Saint-Pétersbourg, résidant à Paris, rue Monthabor, n° 13, où elle est décédée le 21 mai 1848., 8 juin 1848
      inventaire après décès; Mont-Thabor (rue du); Saint-Pétersbourg (Russie); Koncheleff, Alexandrine; Labanoff de Rostoff, Alexis
    - Inventaire après décès de Catherine Brousse, veuve de Pierre Boignes, rue Saint-Gilles, n° 16, le 18 juin 1848., 3 juillet 1848
      inventaire après décès; Saint-Gilles (rue); Brousse, Catherine; Boignes, Pierre
    - Inventaire après décès de Elisabeth-Caroline Gajon, le 7 mars 1848., 3 juillet 1848
      inventaire après décès; Gajon, Elisabeth-Caroline
    - Inventaire après décès de François-Joseph Arbogast Boehler, rue Lepelletier, n° 9, décédé à Caen, le 24 juillet 1848., 31 juillet 1848
      inventaire après décès; Caen (Calvados); Arbogast Boehler, François-Joseph
    - Inventaire après décès de Anne-Jean-Philippe-Louis Cohen, rue Sainte-Clotilde, n° 1, le 6 août 1848., 16 août 1848
      inventaire après décès; Clotilde (rue); Cohen, Anne-Jean-Philippe-Louis
    - Inventaire après décès de Jean-Baptiste Micque, rue du Faubourg Poissonnière, n° 64, le 20 août 1848., 24 août 1848
      inventaire après décès; Faubourg-Poissonnière (rue du); Micque, Jean-Baptiste
  - Répertoire. 1848, 31 août - 1852, 16 novembre, 31 août 1848 - 16 novembre 1852; MC/RE/XVI/18
    - Inventaire après décès de Marie-Euphrasine Leroy, veuve de Henri Jacquillat, rue du Pont aux Choux, n° 9, le 31 août 1848., 18 septembre 1848
      MC/RE/XVI/18
      inventaire après décès; Pont-aux-Choux (rue du); Leroy, Marie-Euphrasine; Jacquillat, Henri
    - Inventaire après décès de Laurent-Hippolyte Trouvin, galerie et rotonde Colbert, n° 17 et n° 18., 13 octobre 1848
      inventaire après décès; Colbert (galerie); Trouvin, Laurent-Hippolyte
    - Inventaire après décès de Jean-Henri-Edouard Guyot, rue de Provence, n° 26, le 27 septembre 1848., 24 octobre 1848
      inventaire après décès; Provence (rue de); Guyot, Jean-Henri-Edouard
    - Inventaire après décès de Pierre Labrousse, allée des Veuves, n° 17 et n° 19, le 29 septembre 1848., 26 octobre 1848
      inventaire après décès; Veuves (allée des); Labrousse, Pierre
    - Inventaire après décès de Marc-Antoine Jullien, rue des Roches, n° 43, le 28 octobre 1848., 4 novembre 1848
      inventaire après décès; Jullien, Marc-Antoine
    - Inventaire après décès de François-Jacques Coulon, rue du Faubourg Saint-Honoré, n° 231., 17 novembre 1848
      inventaire après décès; Faubourg-Saint-Honoré (rue du); Coulon, François-Jacques
    - Inventaire après décès de Achille Petit, boulevard des Invalides, n° 8, le 20 décembre 1848., 17 novembre 1848
      inventaire après décès; Invalides (boulevard des); Petit, Achille
    - Inventaire après décès de Louis-Joseph Sevestre, rue du Faubourg Saint-Honoré, n° 46, le 9 mars 1848., 6 mars 1849
      inventaire après décès; Faubourg-Saint-Honoré (rue du); Sevestre, Louis-Joseph
    - Inventaire après décès du comte Nicolas de Gouriess, sujet russe, rue Neuve des Mathurins, n° 39, le 4 mars 1849., 14 mars 1849
      inventaire après décès; Neuve-des-Mathurins (rue); Gouriess, Nicolas de
    - Inventaire après décès et récolement de Louis-Joseph Sevestre, à Vitry, rue du Soult, le 24 décembre 1848., 23 mars 1849
      inventaire après décès; Vitry-sur-Seine (Val-de-Marne); Sevestre, Louis-Joseph
    - Inventaire après décès de Victoire-Henriette Delbove, à Constantinople, le 25 octobre 1847, demeurant rue Grenelle Saint-Germain, n° 62., 26 mars 1849
      inventaire après décès; Grenelle (rue de); Delbove, Victoire-Henriette
    - Inventaire après décès de Philippe Hirt, chemin de ronde de la Barrière Blanche, n° 7., 29 mars 1849
      inventaire après décès; Hirt, Philippe
    - Inventaire après décès de Pierre-Edmé Duquesnoy, boulevard de la Madeleine, n° 15, le 1er mars 1849., 4 avril 1849
      inventaire après décès; Madeleine (boulevard de la); Duquesnoy, Pierre-Edmé
    - Inventaire après décès de Madeleine-Eléonore Jardin, veuve Valther André, à Batignolles, rue Saint-Louis, n° 10., 13 avril 1849
      inventaire après décès; Batignolles-Monceaux (ancienne commune); Saint-Louis (rue); Jardin, Madeleine-Eléonore; André, Valther
    - Inventaire après décès de Sophie-Clémentine Julien, épouse de François Dubreuil, rue de Sèvres, n° 28., 28 avril 1849
      inventaire après décès; Sèvres (rue de); Julien, Sophie-Clémentine; Dubreuil, François
    - Inventaire après décès de Charles-Alexandre Decrept, rue Boucher, n° 9., 28 avril 1849
      inventaire après décès; Boucher (rue); Decrept, Charles-Alexandre
    - Inventaire après décès de Louis-Nicolas de la Roche, à Passy, grande rue, n° 62., 12 mai 1849
      inventaire après décès; Passy (ancienne commune); La Roche, Louis-Nicolas de
    - Inventaire après décès de Jacques-Joseph Cordonnier, rue Montmartre, n° 14., 11 juin 1849
      inventaire après décès; Montmartre (rue); Cordonnier, Jacques-Joseph
    - Inventaire après décès de Marie-Sophie Henry, épouse de Louis-Julien-Joachim Visconti, rue Fortin, n° 13., 12 juin 1849
      1er septembre 1831, dépôt judiciaire du testament de Angela Thérèse Doria (arrivé le 28 août 1831) veuve du chevalier Ennuis Quirinus Visconti, à la suite, du 10 septembre 1831, délivrance de legs par ledit chevalier, homme de lettres et Louis Tullius Joachim Visconti, architecte du gouvernement. 5 septembre 1831, notoriété après décès. 17 septembre 1831, procuration par Pierre Sigismond Visconti, homme de lettres, etc., RE/LXXIX/19. 5 juin 1849, dépôt judiciaire du testament de Marie Sophie Henry épouse de Ludovic Visconti, décédée le 4 juin 1849, RE/XVI/18.
      inventaire après décès; dépôt de pièces; testament; notoriété; procuration; Fortin (rue); Henry, Marie-Sophie; Visconti, Louis-Julien-Joachim; Doria, Angela Thérèse; Visconti, Ennuis Quirinus; Visconti, Ludovic; Visconti, Louis Tullius Joachim; Visconti, Pierre Sigismond Joachim Jean-Baptiste Charles Louis; architecte; écrivain
    - Inventaire après décès de Marie-Jeanne Brousse, épouse de François Portier, rue de l'Arcade, n° 18., 14 juin 1849
      inventaire après décès; Arcade (rue de l'); Brousse, Marie-Jeanne; Portier, François
    - Inventaire après décès de Achille-Albert Cavillon, rue Aulard., 15 juin 1849
      inventaire après décès; Aulard (rue); Cavillon, Achille-Albert
    - Inventaire après décès de Gaspard-Pontus-Nicolas-Marie-Anne Olinet, rue du Faubourg Saint-Martin, n° 19., 18 juin 1849
      inventaire après décès; Faubourg-Saint-Martin (rue du); Olinet, Gaspard-Pontus-Nicolas-Marie-Anne
    - Inventaire après décès de Anne Villar, épouse de Rodolphe Helbronner, rue Mogador, n° 7., 25 juin 1849
      inventaire après décès; Mogador (rue de); Villar, Anne; Helbronner, Rodolphe
    - Inventaire après décès de Louis-Claude Grezel, rue de l'Etoile, n° 2, le 29 mars 1849., 11 juillet 1849
      inventaire après décès; Etoile (rue de l'); Grezel, Louis-Claude
    - Inventaire après décès de Alexandre-Napoléon Rousseau, rentier, rue des Trois frères, n° 20, le 12 juin 1849., 12 juillet 1849
      inventaire après décès; Trois-Frères (rue des); Rousseau, Alexandre-Napoléon
    - Inventaire après décès de John Austin, à Clichy-la-Garenne, le 17 juin 1849., 23 juillet 1849
      inventaire après décès; Clichy (Hauts-de-Seine); Austin, John
    - Inventaire après décès de Marie-Françoise-Sophie Lemaire, épouse de Théodore-Frédéric Schumann, à Neuilly, rue de la République, n° 4., 25 juillet 1849
      inventaire après décès; Neuilly-sur-Seine (Hauts-de-Seine); Lemaire, Marie-Françoise-Sophie; Schumann, Théodore-Frédéric
    - Inventaire après décès de Madeleine Dupont, rue de l'Université, n° 201., 17 août 1849
      inventaire après décès; Université (rue de l'); Dupont, Madeleine
    - Inventaire après décès de Joséphine-Amélie Smith, épouse de Louis-Constantin-Eugène Moll, rue d'Enfer Saint-Michel, n° 55., 28 août 1849
      inventaire après décès; Smith, Joséphine-Amélie; Moll, Louis-Constantin-Eugène
    - Inventaire après décès de Clémence-Balthilde-Amélie Rabat, épouse de Ernest-Adrien Corbin, rue du Temple, n° 65., 9 octobre 1849
      inventaire après décès; Temple (rue du); Rabat, Clémence-Bathilde-Amélie; Corbin, Ernest-Adrien
    - Inventaire après décès de Pauline Jacquillat, aliénée, domiciliée chez son administrateur Mr Demouy, rue Bergère, n° 18., 16 octobre 1849
      inventaire après décès; Bergère (rue); Jacquillat, Pauline
    - Inventaire après décès de Albert-Georges-Eugène de La Tullaye de Varennes, avenue Châteaubriand, n° 2., 22 octobre 1849
      inventaire après décès; Chateaubriand (rue); La Tullaye de Varennes, Albert-Georges-Eugène de
    - Inventaire après décès de Zéphirine Dargère, veuve de Charles-Désiré Marteau, rue Saint-Honoré, n° 175, le 11 octobre 1849., 26 octobre 1849
      inventaire après décès; Saint-Honoré (rue); Dargère, Zéphirine; Marteau, Charles-Désiré
    - Inventaire après décès de Jean-Baptiste-Eugène Masson, rue de l'Université, n° 9, le 14 août 1849., 29 octobre 1849
      inventaire après décès; Université (rue de l'); Masson, Jean-Baptiste-Eugène
    - Inventaire après décès de Célestine-Honorine Choquet, épouse de Jean-Onésime Bloquel, rue du Faubourg Saint-Denis, n° 238., 30 octobre 1849
      inventaire après décès; Faubourg-Saint-Denis (rue du); Choquet, Célestine-Honorine; Bloquel, Jean-Onésime
    - Inventaire après décès de Anne-Angélique Dubois, épouse de Pierre-Lazare-Jean-Baptiste Duvernoy, rue Montmartre, n° 25., 14 novembre 1849